# IPO主体的母公司的出资情况，也必须由会计师出具验资复核报告吗？

提问人：mrlf 时间：2012-02-01 14:23:06
IPO主体的母公司的出资情况， 也必须由会计师出具验资复核报告吗？ 谢谢！

回答人：chenyiwei
没有明确规定必须出具。但不排除某些特殊案例中，证监会审核人员基于对潜在风险的判断而要求出具的情况。

提问人：mrlf 时间：2012-02-01 19:46:17
再请问版主： 券商要求我们出发行人的母公司的验资复核， 以前集团出资不是特别规范（集团 2000 年成立）， 实际控制人以几个单位股权出资成立集团，虽然集团已账务处理， 也实际参与控制了用来出资的股权单位的生产经营， 但一直没办理股东工商变更登记手续， 您觉得可以理解为 2000 年的股权出资已到位吗？ （该股权在 2007 年已补办理工商变更登记手续，但变更时股权价值已大幅下跌）。
如果理解为 2000 年出资已到位， 2007 年变更只是补办完善手续。 证监会是否能认可？ 如果证监会不认可的话，对出复核报告的会计师会有什么后果呢？
谢谢您！

回答人：chenyiwei
由于出资和验资都是非常注重法律形式的，所以还是可能被认为出资没有到位。此问题应该不是会计师一家的事情，还应由律师发表意见。